【裁判字號】    95,訴,113
【裁判日期】    950222
【裁判案由】    毒品危害防制條例
【裁判全文】
臺灣板橋地方法院刑事判決               95年度訴字第113號
公  訴  人  臺灣板橋地方法院檢察署檢察官
被      告  甲○○原名王忠達.
上列被告因違反毒品危害防制條例案件，經檢察官提起公訴（94
年度核退毒偵字第2520號），本院以簡式審判程序審理，判決如
下：
    主  文
甲○○施用第一級毒品，累犯，處有期徒刑拾月。
    事  實
一、甲○○（原名王忠達）前於民國89年間因施用毒品案件，經
    臺灣桃園地方法院以89年度毒聲字第7206號裁定送觀察、勒
    戒後，認無繼續施用毒品之傾向，於90年4 月17日執行完畢
    後釋放，並由臺灣桃園地方法院檢察署檢察官以90年度毒偵
    緝字第183 號為不起訴處分確定。復於92年間因施用第一級
    毒品案件，經臺灣桃園地方法院以92年度毒聲字第499 號裁
    定送觀察、勒戒後，認有繼續施用毒品之傾向，再經同法院
    以92年度毒聲字第2557號裁定令入戒治處所施以強制戒治（
    嗣因毒品危害防制條例修正生效，而於93年1 月9 日強制戒
    治執行期滿前離開戒治處所），另由同法院以92年度桃簡字
    第1607號判處有期徒刑6 月確定，已於93年7 月8 日縮刑期
    滿執行完畢。詎甲○○仍不知悔改，於上開觀察、勒戒執行
    完畢釋放後5 年內，另基於施用第一級毒品海洛因之犯意，
    於94年10月17日某時許，駕駛車號8B-618號營業小客車前往
    臺北縣樹林市○○街某處，隨即下車至該處路邊涼亭內，以
    將海洛因摻入香菸內點燃吸用之方式，施用第一級毒品海洛
    因1 次。為警於94年10月18日9 時50分許，在臺北縣土城市
    ○○路○ 段2 號前查獲，經採集甲○○之尿液送驗，發現呈
    鴉片類藥物之陽性反應，始查悉上情。
二、案經臺北縣政府警察局土城分局報請臺灣板橋地方法院檢察
    署檢察官偵查起訴。本院於準備程序進行中，被告就被訴事
    實為有罪之陳述，經告知簡式審判程序之旨，並聽取當事人
    之意見後，本院合議庭裁定由受命法官獨任進行簡式審判程
    序。
    理  由
一、上揭事實，業據被告甲○○於本院審理時坦承不諱，且被告
    為警查獲後，經採集其尿液送驗結果，呈鴉片類藥物之陽性
    反應，有臺灣檢驗科技股份有限公司94年11月7 日濫用藥物
    尿液檢驗報告1 件附卷可稽。查海洛因經注射或吸入人體後
    ，約80% 於24小時內自尿中排出，一般而言，尿液中能否驗
    出嗎啡陽性反應與其投與量、投與途徑、採尿時間、個人體
    質及檢測方法之靈敏度有關，國外曾有文獻報導注射6 毫克
    之海洛因鹽酸鹽，其代謝物嗎啡之平均可檢出時限約為26小
    時，業經行政院衛生署藥物食品檢驗局以81年9 月8 日（81
    ）藥檢壹字第8114885 號函述綦詳，為本院承辦毒品案件職
    務上所已知。被告上開採尿送驗結果，既檢出代謝物嗎啡，
    而經判定為鴉片類藥物之陽性反應，足以擔保其自白確與事
    實相符。而關於被告施用第一級毒品海洛因之確切時間，因
    被告於警詢、偵訊時矢口否認犯行，迄至本院審理時，已與
    案發日相隔數月，致被告不能為精確之記憶，供稱：係警察
    查獲日（即94年10月18日）之前1 日或前2 日施用海洛因，
    但詳細時間忘記了等語（見本院卷第29頁），經本院審酌上
    揭尿液可檢出代謝物嗎啡之平均時限為26小時，認本件被告
    施用毒品之時間，應係為警查獲之前1 日即94年10月17日某
    時許無疑。此外，被告前於89年間因施用毒品案件，經臺灣
    桃園地方法院以89年度毒聲字第7206號裁定送觀察、勒戒後
    ，認無繼續施用毒品之傾向，於90年4 月17日執行完畢後釋
    放，並由臺灣桃園地方法院檢察署檢察官以90年度毒偵緝字
    第183 號為不起訴處分確定等情，亦有該案不起訴處分書刑
    案資料查註紀錄表、臺灣高等法院被告前案紀錄表各1 件在
    卷可憑。綜上所述，本案事證明確，被告犯行堪予認定，應
    依法論科。
二、按海洛因係屬毒品危害防制條例第2 條第2 項第1 款定之第
    一級毒品。是核被告所為，係犯毒品危害防制條例第10條第
    1 項之施用第一級毒品罪。其持有第一級毒品海洛因之低度
    行為，為施用之高度行為所吸收，不另論罪。又被告曾於92
    年間因施用第一級毒品案件，經臺灣桃園地方法院以92年度
    桃簡字第1607號判處有期徒刑6 月確定，已於93年7 月8 日
    縮刑期滿執行完畢之事實，有臺灣高等法院被告前案紀錄表
    可稽，其於有期徒刑執行完畢後5 年以內，再犯本件有期徒
    刑以上之罪，為累犯，應依刑法第47條規定加重其刑。爰審
    酌被告前因施用毒品，曾獲不起訴處分之寬典，且經判刑確
    定並已執行完畢，仍不能知所惕勵，竟漠視法令禁制而再犯
    本件之罪，顯見其自制力薄弱，惟其施用毒品所生危害，實
    以自戕身心健康為主，對於他人生命、身體、財產等法益，
    尚無直接明顯之重大實害，兼衡其素行狀況、犯罪之動機、
    目的、手段及犯罪後之態度等一切情狀，量處如主文所示之
    刑，以示懲儆。
三、本件查獲時，從被告駕駛車號8B-618號之營業小客車內起出
    殘渣袋3 個、斜口吸管1 支、生理食鹽水1 瓶。關於殘渣袋
    3 個，經本院送請臺灣檢驗科技股份有限公司鑑驗，均未檢
    出含有海洛因成分，而係呈第二級毒品甲基安非他命之陽性
    反應，有該公司95年2 月8 日濫用藥物檢驗報告1 件存卷足
    稽（見本院卷第22頁）；分裝匙1 支、生理食鹽水1 瓶，被
    告均否認為其所有，復查無證據足認上開扣案物品與本件施
    用第一級毒品海洛因有何關連，爰不於本案宣告沒收之。檢
    察官請求將上開殘渣袋及分裝匙諭知沒收銷燬，尚嫌無據。
    至於被告所涉持有第二級毒品罪嫌部分，應由檢察官另行偵
    辦，附此敘明。
據上論斷，應依刑事訴訟法第273 條之1 第1 項、第299 條第1
項前段，毒品危害防制條例第10條第1 項，刑法第11條前段、第
47條，判決如主文。
本案經檢察官蘇揚旭到庭執行職務。
中    華    民    國    95    年    2     月    22    日
                  刑事第十六庭  法  官  朱嘉川
以上正本證明與原本無異。
如不服本判決，應於判決送達後10日內，向本院提出上訴狀。
                                書記官  陳聖儒
中    華    民    國    95    年    2     月    23    日
附錄本案論罪科刑法條全文：
毒品危害防制條例第10條：
施用第一級毒品者，處6 月以上5 年以下有期徒刑。
施用第二級毒品者，處3 年以下有期徒刑。


司法院資訊處製作；財團法人民間司法改革基金會備份。
